# 求助陈版主，房企前期投入土地熟化资金发生的借款费用是否可以资本化？

提问人：阿王呀 时间：2022-12-01 10:33:10
某房企为政府提供熟化资金，发生的借款费用是否可以资本化？未签订土地出让合同。

回答人：chenyiwei
不建议。因为是在未签订土地出让合同的情况下提供融资，无法确定当前交易与日后获取开发项目用地之间的关联，故应作为一项单独的提供融资的交易处理，向政府收取的利息确认为投资收益，为此借款发生的利息支出计入财务费用。